臺灣高雄地方法院民事裁定
110年度消債更字第135號
聲  請  人  林璟騰（原名：林義芳）
0000000000000000

0000000000000000

0000000000000000

代  理  人  歐陽珮律師
上列當事人因消費者債務清理事件聲請更生，本院裁定如下：
    主  文
聲請人林璟騰自中華民國一一○年九月二十二日下午四時起開始
更生程序。
命司法事務官進行本件更生程序。
    理  由
一、聲請意旨略以：伊有不能清償債務情事，前向永豐銀行聲請
    前置協商，惟協商不成立。伊又未經法院裁定開始清算程序
    或宣告破產，爰聲請更生等語。
二、按債務人不能清償債務或有不能清償之虞者，得依本條例所
    定更生或清算程序，清理其債務；債務人無擔保或無優先權
    之本金及利息債務總額未逾新臺幣（下同）12,000,000元者
    ，於法院裁定開始清算程序或宣告破產前，得向法院聲請更
    生；法院開始更生程序之裁定，應載明其年、月、日、時，
    並即時發生效力；法院開始更生或清算程序後，得命司法事
    務官進行更生或清算程序，必要時得選任律師、會計師或其
    他適當之自然人或法人1人為監督人或管理人，消費者債務
    清理條例（下稱消債條例）第3條、第16條第1項、第42條第
    1項、第45條第1項分別定有明文。
三、經查：
  ㈠聲請人前向永豐銀行聲請前置協商，於民國110年4月22日協
    商不成立，嗣於110年5月5日具狀向本院聲請更生等情，有
    前置協商不成立通知書（卷第7頁）、永豐銀行陳報狀（卷
    第50至54頁）附卷可稽，堪信為真實。
  ㈡聲請人於108年度至109年度均無申報所得，名下無財產，有
    富邦人壽保單解約金399,090元（含未到期保費6,902元）；
    又聲請人自陳108年5月起從事搬運臨時工，工作多由佶信起
    重工程行提供，日薪1,200元，平均每月收入約22,000元，
    前於109年6月16日領取行政院紓困補助10,000元，未領取其
    他補助或給付等情，有108年至109年綜合所得稅各類所得資
    料清單及財產歸屬資料清單（卷第26至28頁）、財產及收入
    狀況說明書（卷第4頁）、債權人清冊（卷第5至6頁）、戶
    籍謄本（卷第46頁）、勞工保險被保險人投保資料表（卷第
    19頁）、個人商業保險查詢結果表（卷第31頁）、財團法人
    金融聯合徵信中心前置協商專用債權人清冊（卷第23至25頁
    ）、信用報告（卷第20至22頁）、社會補助查詢表（卷第63
    至65頁）、租金補助查詢表（卷第66頁）、勞動部勞工保險
    局函（卷第98頁）、勞動部勞動力發展署高屏澎東分署函（
    卷第100頁）、健保投保紀錄（卷第45頁）、存簿（卷第41
    至43頁）、佶信起重工程行陳報狀（卷第99頁）、臨時工證
    明書（卷第29頁）、收入切結書（卷第30頁）、富邦人壽保
    險股份有限公司陳報狀（卷第127頁）等附卷可證。依聲請
    人上述工作、收入及財產情況，堪認以自陳平均每月收入22
    ,000元，核算其償債能力，較為妥適。
  ㈢關於聲請人必要生活費用部分，聲請人主張每月支出17,600
    元（包含每月分擔之房屋租金6,000元）云云，並提出租賃
    契約（卷第33至40頁）為證。惟按債務人必要生活費用，以
    最近1年衛生福利部或直轄市政府所公告當地區每人每月最
    低生活費1.2倍定之，消債條例第64條之2第1項定有明文。
    本院參酌衛福部社會司所公告110年度高雄市最低生活費為1
    3,341元，又該最低生活費用之標準，係照當地最近1年平均
    每人可支配所得中位數60％訂定，依其基準之家庭收支調查
    報告調查表格式所示有關經常性支出之調查項目，包括利息
    支出、食品、衣著、房租及水費、電費、醫療保健、交通、
    娛樂、教育等，已涵蓋聲請人所陳報之支出項目。是本院認
    聲請人必要生活費用以最低生活費之1.2倍即16,009元計算
    已足，逾此範圍難認必要。
　㈣承上，聲請人目前每月收入22,000元，扣除個人必要支出16,
    009元後，剩餘5,991元，而聲請人目前負債總額為2,839,56
    9元（卷第5至6頁債權人清冊、卷第50至54頁永豐銀行陳報
    狀），扣除富邦人壽保單解約金（含未到期保費）後，以每
    月所餘逐年清償，至少須約34年【計算式：（2,839,569－39
    9,090）÷5,991÷12≒34】始能清償完畢，應認其已不能清償
    債務。此外，聲請人無擔保或無優先權之債務總額未逾12,0
    00,000元，且無消債條例第6條第3項、第8條或第46條各款
    所定駁回更生聲請之事由存在。則聲請人聲請更生為有理由
    ，應予准許，爰命司法事務官進行本件更生程序。
四、依消債條例第11條第1 項、第45條第1 項、第16條第1 項，
    裁定如主文。
中　　華　　民　　國　　110 　年　　9 　　月　　22　　日
              　　民事庭　　法　官　賴寶合
以上正本係照原本作成。
本裁定不得抗告。
中　　華　　民　　國　　110 　年　　9 　　月　　22　　日
  　                        書記官　胡美儀